【裁判字號】    89,訴,375
【裁判日期】    890609
【裁判案由】    毒品危害防制條例
【裁判全文】
臺灣桃園地方法院刑事判決                          八十九年度訴字第三七五號
    公  訴  人  臺灣桃園地方法院檢察署檢察官
    被      告  丙○○
    選任辯護人  乙○○
                甲○○
右列被告因毒品危害防制條例案件，經檢察官提起公訴（八十九年度偵字第二三０三
號），本院判決如左：
    主      文
黃永峰被訴販賣毒品部分無罪；其餘被訴部分公訴不受理。
    理      由
一、公訴意旨略以：被告丙○○於民國八十九年二月七日，在台北市○○○路上之不
    知名舞廳內向年籍、姓名皆不詳之男子以每顆新台幣（下同）五百元之價格購入
    第二級毒品ＭＤＭＡ（即俗稱之快樂丸）若干顆後，竟意圖營利，於同年月八日
    二十時許，在桃園市遠東百貨公司前以每顆八百元之價格，販賣予姓名、年籍皆
    不詳之綽號「太陽」男子三顆，嗣經警方於八十八年二月十六日凌晨三時許，在
    桃園市○○路五五三號內查獲，並當場扣得ＭＤＭＡ七顆及販毒所得現金二千四
    百元，因認被告涉有毒品危害防制條例第四條第二項之販賣第二級毒品罪嫌云云
    。
二、按犯罪事實應依證據認定之，無證據不得推定其犯罪事實，又不能證明被告犯罪
    者，應諭知無罪判決，刑事訴訟法第一百五十四條、第三百零一條第一項分別定
    有明文。復按，被告之自白須無瑕疵可指且查有其他積極證據可佐其真實性，始
    得資為認定有罪之證據，要不得以僅以被告之自白即援為認定有罪之唯一證據，
    最高法院迭著有判例可循。
三、公訴人之認被告丙○○涉有本件犯嫌，無非以被告之自白並佐以扣案之ＭＤＭＡ
    七顆及所謂之販毒所得二千四百元等為其主要之論據。經查，被告首於八十九年
    二月十六日上午三時四十分之警訊供稱：（ＭＤＭＡ之）販賣對象都是在ＰＵＢ
    裡認識的人，那些人是綽號「阿東」，其餘的我都不知道綽號：：：「今天（指
    八十九年二月十六日）共賣了三顆」就被警方查獲云云（筆錄附於本院卷），言
    下之意，顯謂購買之多人當中，僅知其中一人之綽號為「阿東」，餘皆不知，且
    於八十九年二月十六日曾販賣三顆，惟嗣其於同日上午十一時之警訊旋異其言改
    稱：（你於何時、地賣給何人？）我都是在桃園市○○路五五三號之ＰＵＢ裡賣
    給需要之客人，真實姓名我不知道，如何連絡我不知道，但有一名綽「太陽」之
    男子，「我是於八十九年二月九日二十時許」，在桃園市遠東百貨前以每顆八百
    元台幣賣他三顆云云（見偵卷第六頁反面），當日晚間八時許經內勤檢察官訊問
    時則稱：賣「太陽」三顆，一顆賣八百元，在二月八日晚上八時許云云（見偵卷
    第十九頁反面）。有關販賣之對象，忽而言係「阿東」，忽又改陳係「太陽」，
    且就販賣之時間，首稱「八十九年二月十六日」，繼則謂係「八十九年二月九日
    」，再則云係「八十九年二月八日」，抑且，其於偵查中稱，除曾於八十九年二
    月八日賣「太陽」三顆之外，另「送太陽五顆，在二月九日早上十一時許」云云
    （見偵卷第十九頁反面），核與其本院調查時稱係賣「太陽」三顆ＭＤＭＡ之同
    時並奉送五顆予「太陽」之情迥然未合（見本院八十九年三月三十一日訊問筆錄
    ）。諸此各節，其先後陳詞反覆不一，莫衷一是，要難謂無瑕疵可指，況亦查無
    「阿東」或「太陽」之真實年籍、姓名資料，本院無從據以傳訊俾憑審認查究是
    否確有其事，職是，被告之自白果否真實，顯非無疑，殊難遽採。至扣案之二千
    四百元，被告於偵查中固承明：是「太陽」給我的云云（見偵卷第二十頁）。第
    查，倘被告確有販賣毒品之情事，揆其目的無非係因需款孔殷，欲藉此得款花用
    ，此參諸其於偵查中稱：之前用賣的，是因為沒錢云云即明（見偵卷第二十頁）
    。查不論被告販賣ＭＤＭＡ予「太陽」之時間究係八十九年二月八日或同年月九
    日，茲其既係因需款甚急始販售毒品，則於得款之後亦理當按原定支應之途立時
    花用，要無於時隔七、八日之久後，販售毒品所得之二千四百元依然原封未動，
    未曾花費分毫之可能，衡此，足徵其於偵查中關於此部分所承顯與常情悖謬，委
    非事實，無足採信，由是，該二千四百元不僅無以援引為被告有販毒情事之佐證
    ，據而更可徵被告之自白確有不實之處。再者，被告為警查獲時，雖扣得ＭＤＭ
    Ａ七顆，惟此充其量衹得認定其有持有ＭＤＭＡ之情事，尚不足憑認其必曾販賣
    ，況持有毒品之緣由甚夥，非僅限供販賣一途，抑且，被告本身亦有施用ＭＤＭ
    Ａ之行為且經裁定送觀察、勒戒，此有觀察、勒戒裁定書及執行指揮書各一份在
    卷可憑，因之，扣案之ＭＤＭＡ係為供被告自己施用之情，顯未能排除，從而扣
    案之ＭＤＭＡ與販售毒品之行為間即欠缺直接必然之關聯性，亦不足為佐。綜上
    ，本件既無其他積極證據可佐，依前述說明，自未能僅據被告所為有明顯瑕庛之
    單一自白即遽認其有販賣毒品之犯行，此部分自應為無罪之諭知。
四、另就被告持有第二級毒品ＭＤＭＡ部分，依起訴意旨，此部分顯屬起訴範圍，然
    如前述，既不能認定被告有販賣毒品之情事，則其持有部分核與販賣無涉，要屬
    其施用前後之持有行為，應為施用之高度行為吸收而構成施用行為之一部分，惟
    按，犯施用第二級毒品之罪，檢察官應先將被告送觀察、勒戒，經觀察、勒戒後
    ，無繼續施用傾向者，應由檢察官為不起訴處分，毒品危害防制條例第二十條第
    一項、第二項前段分別定有明文，不得逕行起訴。查被告施用第二級毒品之行為
    ，經送觀察、勒後，係認無繼續施用傾向，有台灣桃園看守所附設勒戒處所八十
    九年三月六日桃所澄衛勒字第００六七四號函附之證明書影本一紙在卷可憑。依
    前開規定，此部分低度之持有行為應連同高度之施用行為併為不起訴處分，茲檢
    察官竟就此逕行起訴，其起訴之程序顯然違背規定，此部分自應依事訴訟法第三
    百零三條第一款之規定，諭知不受理之判決。
據上論斷，應依刑事訴訟法第二百九十九條第一項前段、第三百零三條第一款，判決
如主文。
本案經檢察官張尹敏到庭執行職務。
中      華      民      國    八十九    年      六      月      九      日
                                臺灣桃園地方法院刑事第三庭
                                      法  官  蔡榮澤
右正本證明與原本無異。
如不服本判決，應於判決送達後十日內向本院提出上訴狀( 應附繕本 )，上訴於
臺灣高等法院。
                                    書記官   劉德壽
中        華        民        國   八十九   年   六   月    二十二    日


司法院資訊處製作；財團法人民間司法改革基金會備份。
